【裁判字號】    98,交簡上,311
【裁判日期】    981231
【裁判案由】    過失傷害
【裁判全文】
臺灣高雄地方法院刑事判決           98年度交簡上字第311號
上  訴  人  臺灣高雄地方法院檢察署檢察官
被      告  丙○○
上列上訴人因被告犯過失傷害案件，不服本院交通法庭中華民國
98年7 月29日98年度審交簡字第1822號所為第一審判決（聲請簡
易判決處刑書案號：臺灣高雄地方法院檢察署98年度偵字第8500
號），提起上訴，本院管轄之第二審合議庭判決如下：
    主  文
原判決撤銷。
丙○○犯過失傷害罪，處拘役拾日，如易科罰金，以新臺幣壹
仟元折算壹日。緩刑貳年。
    事  實
一、丙○○領有普通小型車駕駛執照，於民國97年10月3 日下午
    4 時許，駕駛車牌號碼7980-TE 號自小客車，在高雄縣鳥松
    鄉○○路93號前由路邊往後方向倒車時，理應注意汽車倒車
    時，應顯示倒車燈光或手勢後，謹慎緩慢後倒，並應注意其
    他車輛及行人，以防危險，而依當時天氣晴、日間自然光線
    、柏油路面乾燥無缺陷、道路無障礙物、視距良好，且依其
    智識、能力，亦無不能注意之情事，詎丙○○竟疏未注意及
    此，未注意車後車輛及行人之走向即貿然倒車，致其所駕駛
    之上開車輛車尾撞及沿高雄縣鳥松鄉○○路由東往西行走適
    亦至該處之行人乙○○，致乙○○倒地受有右側股骨頸閉鎖
    性骨折之傷害。嗣丙○○於肇事後，於犯罪未經有偵查權之
    機關或公務員發覺以前，留在現場等候，並向到現場處理之
    警員坦承肇事，自首而願接受裁判。
二、案經乙○○訴由高雄縣政府警察局仁武分局報請臺灣高雄地
    方法院檢察署檢察官偵查起訴。
    理  由
一、證據能力部分：
  (一)按「除前3 條之情形外，下列文書亦得為證據：一、除顯有
    不可信之情況外，公務員職務上製作之紀錄文書、證明文書
    。二、除顯有不可信之情況外，從事業務之人於業務上或通
    常業務過程所須製作之紀錄文書、證明文書。三、除前二款
    之情形外，其他於可信之特別情況下所製作之文書。」刑事
    訴訟法第159 條之4 定有明文。查告訴人乙○○之長庚紀念
    醫院診斷證明書係醫師依於業務上或通常業務過程所須製作
    之病歷紀錄文書所製作之紀錄文書，且記錄時亦無預見日後
    將作為證據之偽造動機，其虛偽之可能性較小，且如讓製作
    者以口頭方式在法庭上再重述過去之事實或數據，實際上有
    其困難，具有一定程度之不可代替性，復無顯不可信之情況
    ，依上開規定，該診斷證明書應具有證據能力。
  (二)按被告以外之人（包括證人、鑑定人、告訴人、被害人及共
    同被告等）於審判外之陳述雖不符刑事訴訟法第159 條之1
    至之4 等4 條之規定，而經當事人於審判程序同意作為證據
    ，法院審酌該言詞陳述或書面陳述作成時之情況，認為適當
    者，得為證據，刑事訴訟法第159 條之5 第1 項定有明文。
    查告訴人乙○○、告訴代理人甲○○於警詢、偵查中未經具
    結之指述及本判決後述所引用供述形式之文書證據，其性質
    雖均屬傳聞證據，且當事人均已知上述證據乃傳聞證據，於
    本院審理時均同意作為證據（見本院二審卷第92頁），本院
    審酌上開證據與本案犯罪事實具有關連性且無不當取得之情
    形，認為以之作為本案之證據亦屬適當，揆諸前開規定，上
    開證據均應具有證據能力。
  (三)卷附現場照片4 張，係傳達照相當時現場情況，而透過照片
    傳達情形與現場實況在內容上之一致性，透過機械之正確性
    加以保障，即照片並不存在人對現實情形之知覺、記憶所經
    常發生的表現錯誤，是認照片之性質係非供述證據，並無傳
    聞法則之適用，且亦別無證據證明上開蒐證照片有經偽造、
    變造或不法之情形，自有證據能力。
二、上開犯罪事實，業據被告丙○○於本院審理時坦承不諱，核
    與證人即告訴人乙○○：證人甲○○於警詢、偵查中之證述
    相符，並有高雄縣政府警察局仁武分局道路交通事故現場圖
    、道路交通事故調查報告表(一)(二)、長庚紀念醫院診斷證明書
    及現場照片4 張附卷可稽，足認被告上開自白核與事實相符
    ，堪予採信。
三、按汽車倒車時，駕駛人應顯示倒車燈光或手勢後，謹慎緩慢
    後倒，並應注意其他車輛及行人，道路交通安全規則第110
    條第2 項訂有明文。本件被告疏未注意倒車時應注意車後車
    輛及行人之走向，而當時天氣晴、日間自然光線、柏油路面
    乾燥無缺陷、道路無障礙物、視距良好，且依其智識、能力
    ，亦無不能注意之情事，竟疏未注意及此，於上開地點未注
    意車後狀況即貿然倒車，致其所駕駛之上開車輛車尾撞及適
    亦走至該處之行人乙○○，是其駕駛行為顯有過失；又被告
    違反上開注意義務撞擊乙○○，致乙○○受有前揭傷勢，其
    過失行為與造成之傷害結果間，自有相當因果關係。是本件
    事證明確，被告上開過失傷害犯行，堪以認定。
四、核被告所為，係犯刑法第284 條第1 項前段之過失傷害罪。
    被告於肇事後犯罪未經有偵查權之機關或公務員發覺以前，
    主動委託路人報警，並留在現場向到現場處理之警員坦承肇
    事而願接受裁判等情，業據被告於警詢供承在卷，復有本院
    公務電話紀錄1 紙在卷足參（參本院二審卷第101 頁），故
    其上開所為合於自首要件，爰依刑法第62條前段規定，減輕
    其刑。
五、原審認被告罪證明確，予以論罪科刑，固非無見，惟本件被
    告所為符合刑法第62條前段自首之要件，已如前述，原審判
    決漏未認定被告自首，容有未合。檢察官上訴意旨指摘原判
    決量刑不當，雖無理由，然原判決既有上開可議之處，自應
    由本院將原判決撤銷改判。爰審酌被告疏未注意車後車輛及
    行人之行向即貿然倒車，造成告訴人受有如上所述傷害，所
    為實有非是；惟念及其犯後坦承犯行，且與告訴人達成和解
    ，並賠償告訴人損害，有和解筆錄1 份在卷可稽（見本院二
    審卷第88頁），顯見有以實際行動填補損害，犯後態度尚稱
    良好等一切情狀，量處如主文第2 項所示之刑，併考量其犯
    罪情狀，諭知以新臺幣1,000 元折算1 日之易科罰金折算標
    準，以資懲儆。
六、末查被告前未曾受有期徒刑以上刑之宣告，有臺灣高等法院
    被告前案紀錄表1 紙可佐，茲念其僅因一時疏忽，以致誤罹
    刑章，諒以經此偵審程序，理當知所警惕，信無再犯之虞，
    且犯後坦承犯行，深表悔意，並與告訴人達成和解，並完全
    給付和解金，有本院和解筆錄、公務電話紀錄、合作金庫存
    款憑條、兆豐產物保險股份有限公司車險理賠計算書等附卷
    可查（參本院二審卷第88、95、100 、110 、111 頁），本
    院因認前開所宣告之刑以暫不執行為適當，爰併予諭知緩刑
    2 年，以啟自新。
據上論斷，應依刑事訴訟法第455 條之1 第1 項、第3 項、第36
9 條第1 項前段、第364 條、第299 條第1 項前段，刑法第284
條第1 項前段、第62條前段、第41條第1 項前段、第74條第1 項
第1 款，刑法施行法第1 條之1 ，判決如主文。
本案經檢察官余彬誠到庭執行職務。
中    華    民    國    98    年    12    月    31    日
                    交通法庭  審判長法  官  莊珮君
                                    法  官  吳佳樺
                                    法  官  王俊彥
不得上訴。
以上正本證明與原本無異。
中    華    民    國    98    年    12    月    31    日
                                    書記官  鄭永媚
附錄本案論罪科刑法條：
中華民國刑法第284 條
（過失傷害罪）
因過失傷害人者，處6 月以下有期徒刑、拘役或5 百元以下罰金
，致重傷者，處1 年以下有期徒刑、拘役或5 百元以下罰金。
從事業務之人，因業務上之過失傷害人者，處1 年以下有期徒刑
、拘役或1 千元以下罰金，致重傷者，處3 年以下有期徒刑、拘
役或2 千元以下罰金。

司法院資訊處製作；財團法人民間司法改革基金會備份。
